change both in first and second part of the verb.
second part follows [[Regelmaßig verben]] rules

*for du / er / sie / es* 

*1. i ->ei*
*2. a -> ä*
*3. au -> äu*
*4. e -> ie (special cases only)*


|Subject|Ich|du|er/sie/es|wir|ihr|sie/Sie |
|-------|---|--|---------|---|----|--------|
|essen |esse|isst|isst|essen|esst|essen|
|laufen|laufe|läufst|läufst|laufen|lauft|laufen|
|schlafen|schlafe|schläfst|schläft|schlafen|schlaft|schlafen|
|sprachen|||||||


essen = to eat
laufen = to run
schlafen = to sleep

